臺灣板橋地方法院刑事判決　　　　　　　　　　　　　九十一年度易字第二五二號
　　公　訴　人　臺灣板橋地方法院檢察署檢察官
　　被　　　告　甲○○
右列被告因偽造文書案件，經檢察官提起公訴（九十年度偵字第二○○三四號），本
院判決如左：
    主  文
甲○○行使偽造私文書，足以生損害於公眾及他人，處有期徒刑陸月，如易科罰金，
以參佰元折算壹日。如附表所示偽造之陳春進署名及指印均沒收。
    事  實
一、甲○○前於民國八十五年間因違反麻醉藥品管理條例案件，經臺灣高等法院以八
    十五年度上易字第七七二○號判處有期徒刑一年確定；復於八十六年間因偽造文
    書及違反電信法、肅清煙毒條例、麻醉藥品管理條例等案件，經臺灣臺北地方法
    院以八十六年度訴字第六七一號分別判處有期徒刑四月、六月、二年四月及三年
    四月；以上二案罪刑經定其應執行刑為六年，於八十九年一月十三日縮刑假釋出
    監，嗣於九十年間撤銷假釋，因未到案而經臺灣臺北地方法院檢察署檢察官發佈
    通緝（不構成累犯）。甲○○於九十年五月三十日四時三十分許，為警查獲行竊
    犯行，因恐遭發現其已受通緝，為掩飾自己身分，竟於同日八時許在臺北縣政府
    警察局蘆洲分局延平派出所，冒用陳春進之名應訊，並接續於偵訊筆錄及口卡片
    影本等文件上偽造「林賢源」之署名及指印，且在逮捕通知書上偽造陳春進之署
    名及指印，表示已收受逮捕通知之旨，而偽造該私文書，再將前開通知書持交該
    承辦警員收執而行使之，其偽造署名及指印之數量詳如附表所示，足以生損害於
    陳春進及偵查犯罪機關文書製作與偵查犯罪之正確性。嗣警傳訊真正之陳春進訊
    問始知上情，並將林坤鴻到案時所留指紋資料鑑定比對後查知真實身分。
二、案經臺北縣政府警察局蘆洲分局報告臺灣板橋地方法院檢察署檢察官偵查起訴。
    理  由
一、訊之被告林品瀚對於右揭時地冒名應訊及偽造簽名、指印之犯罪事實均自白不諱
    ，核與證人陳春進警訊中所為之供述一致，復有如附表一、二所示之文件可資佐
    證，堪信其自白應與事實相符。此外，上開文件上所留指紋經鑑定結果，確認與
    被告之指紋相符，此亦有內政部警政署刑事警察局九十年八月二十八日九十刑紋
    字第一八二一三七號函存卷可參，是以本件事證明確，被告犯行堪予認定。
二、按逮捕通知書上之署押，係被告或犯罪嫌疑人表示「已收受逮捕通知」之旨，為
    一定用意之表明，被告在其上署押，自已具私文書之性質。核被告所為，係犯刑
    法第二百十六條、第二百十條之行使偽造私文書罪。被告同一日先後多次偽造陳
    春進署名及指印而偽造署押之行為，係為同一冒名應訊之目的，利用同一機會，
    就同一犯罪構成事實，本單一犯意接續為之，為接續犯，僅為一行為而成立一罪
    。又被告接續之偽造署押為偽造私文書之階段行為，其偽造文書又為行使偽造私
    文書之低度行為，均應為行使偽造私文書之高度行為所吸收，俱不另論科。公訴
    意旨雖未敘及被告在逮捕通知書及口卡影本上偽造林賢源署押之事實，惟此部分
    與起訴並經論科之在偵訊筆錄上偽造署押部分，有吸收關係或接續犯之實質上一
    罪關係，均為起訴效力之所及，本院應依法審判。爰審酌被告有如事實欄所載之
    犯罪前科，此有臺灣高等法院檢察署刑案紀錄簡覆表在卷可據，素行非佳，其犯
    罪之動機係為隱蔽自己、所使用冒名應訊之手段、所生之危害程度，及在審理中
    坦認犯行，犯罪後之態度尚稱良好等一切情狀，量處如主文所示之刑，並諭知易
    科罰金之標準。以示懲儆。如附表所示偽造之署名及指印，應依刑法第二百十九
    條併為沒收之宣告。
三、末查被告另因以換貼陳文政相片之方式變造陳春進國民身分證之犯行，經本院於
    九十年十二月三十一日以九十年度訴字第一三八三號判處罪刑，因被告提起上訴
    尚未確定，此有該判決書及本院刑案電話查詢登記表在卷足稽。被告在本院審理
    中陳明本件於行竊遭查獲時，係警自行在其身上找到該已換貼陳文政相片之國民
    身分證，並詢問此人是否為被告，其乃臨時起意冒名應訊應答稱是，然事實上當
    時根本不知該證件上之名字及其他年籍資料，警察即自行依該國民身分證上之資
    料製作筆錄，其並無使用該證件之行為及意思等語（參本院九十一年三月十五日
    訊問筆錄），參酌被告在偵訊筆錄上確有連續兩次簽錯所冒用之姓名而塗改重簽
    之情形，堪信其所稱僅係被動依警察之訊問而回答，為臨時起意，並無行使該證
    件之意思及行為等語應屬實情。是以其本件犯行僅屬單純冒名應訊，並無使變造
    國民身分證之行為，則與前開業經起訴判決之變造國民身分證部分，核無牽連犯
    或連續犯之裁判上一罪關係，而非該判決既判力所及，本院自應依法審判，附此
    敘明。
據上論斷，應依刑事訴訟法第二百九十九條第一項前段、刑法第二百十六條、第二百
十條、第四十一條第一項、第二百十九條、罰金罰鍰提高標準條例第二條，判決如主
文。
中      華      民      國      九十一      年      三    月  二十九    日
                                  臺灣板橋地方法院刑事第二庭
              法  官  楊  博  欽
右正本證明與原本無異。
如不服本判決，應於判決送達後十日內，向本院提出上訴狀。
                                          書記官  潘  文  賢
中      華      民      國      九十一      年      三    月  二十九    日
附錄本案論罪科刑法條全文：
中華民國刑法第二百一十條
  偽造、變造私文書，足以生損害於公眾或他人者，處五年以下有期徒刑。
中華民國刑法第二百一十六條
  行使第二百十條至第二百十五條之文書者，依偽造、變造文書或登載不實事項或使
  登載不實事項之規定處斷。
附表：
┌────────────┬──────────────────────┐
│      文件名稱          │             偽造署押之數量        │
├────────────┼──────────────────────┤
│偵訊筆錄                │「陳春進」之署名及指印各二個                │
├────────────┼──────────────────────┤
│逮捕通知書              │「陳春進」之署名及指印各乙個                │
├────────────┼──────────────────────┤
│陳春進口卡影本          │「陳春進」之署名及指印各乙個                │
└────────────┴──────────────────────┘
